【裁判字號】    94,上訴,3934
【裁判日期】    950125
【裁判案由】    毒品危害防制條例
【裁判全文】
臺灣高等法院刑事判決                94年度上訴字第3934號
上  訴  人
即  被  告  甲○○原名廖政豪.
            10號(
選任辯護人  洪大明律師
上列上訴人，因違反毒品危害防制條例案件，不服臺灣新竹地方
法院94年度訴緝字第20號，中華民國94年10月31日第一審判決（
起訴案號：臺灣新竹地方法院檢察署93年度毒偵字第171號、279
、463號）（併辦案號：同署93年度毒偵字第608、546，94年度
毒偵字第1198號），提起上訴，本院判決如下：
    主  文
上訴駁回。
    事  實
一、甲○○（原名廖政豪）於八十九年間因施用毒品案件，經原
    審裁定觀察勒戒後，認有繼續施用毒品傾向，再經裁定令入
    戒治處所施以強制戒治。嗣其強制戒治處分經評定，認無繼
    續戒治之必要，經原審裁定停止強制戒治付保護管束，惟其
    於保護管束期間另施用毒品，違反保護管束應遵守事項情節
    重大，經裁定撤銷停止強制戒治，於九十年十月二十二日強
    制戒治執行期滿釋放出監，由臺灣新竹地方法院檢察署檢察
    官於九十一年一月十一日，以九十年戒毒偵字第二五七號不
    起訴處分確定。又於九十一年間因施用毒品案件，經原審裁
    定令入戒治處所施以強制戒治，並於九十一年十月十八日，
    以九十一年易字第五七八號判決判處有期徒刑五月，如易科
    罰金，以三百元折算一日確定，其強制戒治處分於九十二年
    八月一日執行期滿，仍不知悔改。復基於施用第一級毒品海
    洛因之概括犯意，於強制戒治執行完畢釋放後五年內，於九
    十二年十二月初起至九十四年六月一日晚上七時許止，在其
    位於新竹縣竹北市縣○○街二九巷二八號三樓租屋處及其他
    不詳處所，將海洛因摻入香煙捲紙內點燃香煙吸食之方式，
    以約四至五日施用一次之頻率，連續施用海洛因多次。又另
    行起意，基於施用第二級毒品安非他命之概括犯意，於九十
    二年八月中旬起（起訴書誤為九十二年十二月某日起）至九
    十四年六月七日晚上七時許止，在其上址租屋處及其他不詳
    處所，將安非他命放入其所有之吸食器內點火燒烤，吸食其
    煙氣之方式，以每日施用約五次之頻率，連續施用安非他命
    多次。嗣警方於(1)九十三年一月二十八日晚上九時四十五分
    許，在其承租位於新竹縣竹東鎮○○路四一六號一樓前對其
    盤查，並徵得其同意進入該址屋內搜索後，當場查扣其所有
    之海洛因二包（合計淨重三十點六四公克，空包裝重三點九
    三公克）、安非他命一包（驗後毛重三六點五二公克）、含
    海洛因殘渣之分裝袋三個（無法析離化驗）、裝置持有海洛
    因與安非他命所用之黑色肩包、咖啡色手提包各一個，警方
    另於翌日即同年月二十九日採集其尿液送驗。(2)九十三年二
    月二十八日凌晨○時三十分許，在新竹市○○街一四一號二
    樓「騎兵西餐廳」逮捕其友人郭進德時，在場之甲○○見警
    心虛，主動交出其所有供施用安非他命所用之吸食器一組，
    警方並於同日對其採尿送驗。(3)九十三年四月二十二日下午
    二時三十分許，在其承租位於新竹市○○路二七號八樓之二
    八「格瑞絲商務大樓一八○四室」門口，徵得其同意進入該
    址屋內搜索，當場查扣其所有之海洛因十四包（合計淨重三
    五點七六公克，空包裝重四點七七公克）、安非他命十二包
    （合計毛重八五公克）、供施用安非他命所用之吸食器一組
    、裝置持有海洛因與安非他命所用之咖啡色皮包一個，並於
    翌日即同年月二十三日對其採尿送驗。(4)九十三年五月十九
    日晚上十時三十分許，徵得其同意搜索其承租位於新竹市○
    ○街五三巷十八號「真善美汽車旅館一○一室」，當場查扣
    其所有之安非他命一包（毛重八點六公克）及供施用安非他
    命所用之吸食器一組，並於同日對其採尿送驗。(5)九十三年
    六月四日下午二時二十分許，在新竹市○○路一七一號「獅
    子王遊樂場」內對其盤查後，由其主動交出所有之安非他命
    十三包（合計毛重十點四公克），並於同日對其採尿送驗。
    (6)九十四年六月七日晚上八時許，在其位於新竹縣竹北市縣
    ○○街二九巷二八號三樓租屋處，逮捕通緝中之甲○○，當
    場查扣其所有之海洛因五包（合計淨重十一點五三公克，空
    包裝重一點七一公克）、安非他命七包（驗後毛重一○二點
    四三公克）、供施用安非他命所用之吸食器一組、供分裝持
    有海洛因所用之分裝袋一百二十三個，並於翌日即同年月六
    月八日對其採尿送驗後查獲上情。
二、案經新竹市警察局、新竹市警察局第一分局報請臺灣新竹地
    方法院檢察署檢察官偵查起訴及同署檢察官移送原審併案審
    理。
     理  由
一、訊據上訴人即被告對於前開事實均坦白承認，而被告於九十
    三年一月二十九日、二月二十八、四月二十三日、五月十九
    日、六月四日及九十四年六月八日經警採尿送驗結果，均呈
    安非他命陽性反應，有台灣檢驗科技股份有限公司濫用藥物
    尿液檢驗報告一紙、國防部憲兵司令部刑事鑑識中心鑑驗通
    知書二紙、新竹市警察局辦理煙毒、麻醉藥品案尿液送驗受
    檢人真實姓名代號對照表及新竹市衛生局不法藥物尿液初步
    篩檢報告書各五紙在卷可證。又扣案之白粉二十一包（合計
    淨重七七點九三公克，空包裝重十點四一公克），經送請法
    務部調查局鑑驗結果，認均含海洛因成分；扣案之白色晶體
    三十四包（合計驗後毛重二四二點九五公克），經分別採樣
    ○點○四公克及○點○五公克鑑定結果，認含安非他命成分
    ，有法務部調查局鑑定通知書三紙及內政部警政署刑事警察
    局鑑定書二紙在卷可證，自可憑信。再施用第二級毒品安非
    他命，可於一至四日內由施用者尿液中檢測得知，亦有行政
    院衛生署管制藥品管理局九十二年三月十日管檢字第○九二
    ○○○一四九五號函在卷可供參考。此外，復有含海洛因殘
    渣之分裝袋三個（無法析離化驗）、黑色肩包、咖啡色手提
    包、咖啡色皮包各一個、吸食器四組及分裝袋一百二十三個
    等物扣案可資佐證，足見被告之自白與事實相符，可以採信
    ，其於上述時地施用海洛因及施用安非他命多次之事實，均
    可認定。
二、被告於八十九年間因施用毒品案件，經裁定觀察勒戒後，認
    有繼續施用毒品傾向，再經裁定令入戒治處所施以強制戒治
    。嗣因無繼續戒治之必要，裁定停止強制戒治付保護管束，
    惟於保護管束期間，另施用毒品，違反保護管束應遵守事項
    情節重大，再經撤銷停止強制戒治，於九十年十月二十二日
    強制戒治執行期滿釋放出監。又於九十一年間因施用毒品案
    件，經裁定令入戒治處所施以強制戒治，並於九十一年十月
    十八日，以九十一年易字第五七八號判決判處有期徒刑五月
    ，如易科罰金，以三百元折算一日確定，其強制戒治處分於
    九十二年八月一日執行期滿釋放出監等情，有臺灣新竹地方
    法院檢察署刑案資料查註紀錄表及臺灣高等法院被告前案紀
    錄表各一份在卷足憑，其於強制戒治執行完畢後五年內，再
    犯施用第一、二級毒品事證明確，被告犯行應可認定。
三、查海洛因、安非他命分別為毒品危害防制條例第二條第一項
    第一款、第二款所稱之第一級、第二級毒品，均不得持有及
    施用，被告甲○○竟持以施用，核其所為，係犯同條例第十
    條第一項之施用第一級毒品罪及同條第二項之施用第二級毒
    品罪。其施用前持有第一級毒品海洛因、第二級毒品安非他
    命之低度行為，應分別為施用之高度行為所吸收，均不另論
    罪。其先後多次施用海洛因及安非他命之行為，均時間緊接
    ，各觸犯構成要件相同之罪名，顯各基於概括之犯意反覆為
    之，為連續犯，均應以一罪論並加重其刑。公訴意旨固僅敘
    及被告於九十二年八月某日起至九十三年四月二十一日下午
    二時許止施用海洛因及九十二年十二月某日起至九十三年四
    月二十一日下午二時許止施用安非他命之犯行，惟被告其餘
    施用海洛因及安非他命之行為，與已起訴之部分，均有連續
    犯之裁判上一罪關係，已如前述，自應併予裁判。其曾於九
    十一年間因違反毒品危害防制條例案件，經原審於九十一年
    十月十八日，以九十一年易字第五七八號判決判處有期徒刑
    五月，如易科罰金，以三百元折算一日確定，於九十二年七
    月十六日易科罰金執行完畢，有臺灣新竹地方法院檢察署刑
    案資料查註紀錄表及臺灣高等法院被告前案紀錄表各一份在
    卷可供參考，其受有期徒刑之執行完畢後，五年之內再犯有
    期徒刑以上刑之上開二罪，均為累犯，均應依法加重其刑，
    併均遞加重之。其所犯上開二罪，犯意各別，行為不同，應
    予分別論罪，合併處罰。原審審酌被告曾有藥事法、違反麻
    醉藥品管理條例、贓物、違反毒品危害防制條例等前科之素
    行、經執行觀察勒戒及強制戒治後仍未戒除毒癮、施用毒品
    嚴重危害其身心健康、施用海洛因、安非他命之期間甚長、
    次數頻繁及坦認犯行之犯罪後態度等一切情狀，適用毒品危
    害防治條例第10條第1項、第2項，第18條第1項前段，刑法
    第11條、第47條、第56條、第38條第1項第2款、第51條第5
    款，就施用第一級毒品海洛因部分科處有期徒刑拾壹月，就
    施用第二級毒品安非他命部分科處有期徒刑玖月，並定其應
    執行有期徒刑壹年陸月，並以扣案之海洛因二十一包（合計
    淨重七七點九三公克，空包裝重十點四一公克）、安非他命
    三十四包（合計驗後毛重二四二點九五公克）、含海洛因殘
    渣之分裝袋三個（無法析離化驗），均依毒品危害防制條例
    第十八條第一項前段之規定，沒收銷燬之，並敘明二次鑑驗
    耗用之安非他命各○點○四公克及○點○五公克均已滅失，
    不為沒收銷燬之諭知。及扣押在案之黑色肩包、咖啡色手提
    包、咖啡色皮包各一個及分裝袋一百二十三個等物，均為被
    告所有裝置持有海洛因所用之物；吸食器四組，為被告所有
    供施用安非他命所用之物，業經被告供明在卷，均依刑法第
    三十八條第一項第二款之規定沒收。並以被告持以燒烤安非
    他命所用之打火機一個雖係被告所有之物，惟該打火機並未
    扣案，亦無證據證明現尚存在，為避免執行困難，不予宣告
    沒收。核其認事用法均無不合，量刑亦稱平允，原判決應予
    維持。被告上訴意旨無非請求從輕量刑，惟查被告數犯施用
    毒品案件，觀察勒戒，強制戒治均不能斷其惡習，且觀其本
    件施用毒品期間甚長，所被查獲用餘之一、二級毒品數量均
    甚多，足見對毒品之依賴甚深，積習已非容易斷除，原審量
    處有期徒刑拾壹月及玖月，應為被告改過所需，尚無量刑過
    重之情形，被告上訴並非有理由，應駁回其上訴。
    據上論斷，應依刑事訴訟法第368條判決如主文。
本案經檢察官吳慧蘭到庭執行職務。
中    華    民    國    95    年    1     月    25    日
                  刑事第八庭審判長法  官  吳    敦
                                  法  官  許 增 男
                                  法  官  張 傳 栗
以上正本證明與原本無異。
如不服本判決，應於收受送達後十日內向本院提出上訴書狀，其
未敘述上訴之理由者並得於提起上訴後十日內向本院補提理由書
（均須按他造當事人之人數附繕本）。
                                  書記官  鄒 賢 英
中    華    民    國    95    年    1     月    26    日
附錄：本案論罪科刑法條全文
毒品危害防制條例第10條
施用第 1 級毒品者，處六月以上五年以下有期徒刑。
施用第 2 級毒品者，處三年以下有期徒刑。


司法院資訊處製作；財團法人民間司法改革基金會備份。
